【裁判字號】    95,交訴,68
【裁判日期】    950426
【裁判案由】    業務過失致死
【裁判全文】
臺灣高雄地方法院刑事判決              95年度交訴字第68號
公  訴  人  臺灣高雄地方法院檢察署檢察官
被      告  甲○○
上列被告因業務過失致死案件，經檢察官提起公訴（95年度偵字
第1466號、第6372號），本院判決如下：
    主  文
甲○○從事業務之人，因業務上過失致人於死，處有期徒刑捌月
，緩刑貳年。
    事  實
一、甲○○考領有職業聯結車駕駛執照，受巨力道路救援股份有
    限公司僱用，擔任聯結車司機，平日以駕駛聯結車載運新車
    至各營業所為業，為從事駕駛業務之人，於民國93年4 月21
    日上午11時25分許，駕駛車牌號碼UX-777號營業用半聯結車
    載運新車，沿國道一號高速公路由南往北方向行駛，行經該
    高速公路351 公里682 公尺北向內車車道處時，原應注意汽
    車行駛時駕駛人應注意車前狀況及兩車併行之間隔，並隨時
    採取必要之安全措施，以防止危險之發生，而當時天氣晴朗
    、日間自然光線、柏油路面、路面乾燥、無障礙或其他缺陷
    、視距良好，在客觀上並無不能注意之情事，竟疏未注意及
    此，先未注意車前狀況，駕駛上開聯結車在內側車道失控擦
    撞內側護欄後，向右偏入外側車道，適有許文生所駕駛車牌
    號碼XA-028號營業用半聯結車，沿同一路段同向行駛於外側
    車道，致遭甲○○所駕駛之上開聯結車撞及，二車並因而衝
    出高速公路外側路肩護欄，翻落於該路面外斜坡工地凹形土
    窪中，造成許文生受有頭部及胸部外傷，雖經緊急送醫，仍
    於同日上午11時25分許因頭部、胸部出血死亡。
二、案經內政部警政署國道公路警察局第五警察隊報請暨許文生
    之女丙○○訴由臺灣高雄地方法院檢察署檢察官偵查起訴，
    經被告為有罪之陳述後，本院裁定依簡式審判程序審理。
    理  由
一、按除被告所犯為死刑、無期徒刑、最輕本刑為3 年以上有期
    徒刑之罪或高等法院管轄第一審案件者外，於法院行準備程
    序進行中，被告先就被訴事實為有罪之陳述時，審判長得告
    知被告簡式審判程序之旨，並聽取當事人、代理人、辯護人
    及輔佐人之意見後，裁定進行簡式審判程序；且受命法官行
    準備程序，與法院或審判長有同一之權限；又簡式審判程序
    之證據調查，不受刑事訴訟法第159 條第1 項、第161 條之
    2 、第161 條之3 、第163 條之1 及第164 條至第170 條規
    定之限制，刑事訴訟法第273 條之1 第1 項、第279 條第2
    項前段、第273 條之2 分別定有明文。被告甲○○所為係犯
    死刑、無期徒刑、最輕本刑為3 年以上有期徒刑以外之罪，
    其於準備程序中就被訴事實為有罪之陳述，經受命法官告知
    簡式審判程序之旨，並聽取公訴人、被告之意見後，本院合
    議庭認為適宜由受命法官獨任進行簡式審判程序，依刑事訴
    訟法第273 條之1 第1項 規定，裁定由受命法官獨任進行審
    判程序，合先敘明。
二、訊據被告甲○○對於上揭時、地發生車禍，致使被害人許文
    生之事實供承不諱，並經證人即被害人之女丙○○於警詢時
    指訴明確，復有道路交通事故現場圖、道路交通事故調查報
    告表(一)、(二)、交通事故現場勘察報告表、SumitomoRubberIn
    d.,Ltd調查結果報告表各1 份及現場照片10幀、蒐證照片46
    幀在卷可資佐證。被害人確係因本件車禍致頭部、胸部外傷
    ，造成頭部、胸部出血死亡之事實，亦經臺灣高雄地方法院
    檢察署檢察官督同法醫師相驗明確，並製有相驗屍體證明書
    、驗斷書、勘驗筆錄等在卷可憑。按汽車行駛時，駕駛人應
    注意車前狀況及兩車併行之間隔，並隨時採取必要之安全措
    施，道路交通安全規則第94條第3 項定有明文。被告考領有
    營業聯結車駕駛執照，對於上開規定自當知悉且有遵守之義
    務，而肇事時之天氣晴朗、日間自然光線、柏油路面、路面
    乾燥、無障礙或其他缺陷、視距良好，在客觀上並無不能注
    意之情事，有上開道路交通事故調查報告表可證，乃竟疏未
    注意車前狀況及兩車併行之間隔，以致肇事使被害人死亡，
    被告之駕駛行為有過失至為顯然，被告於本院審理時亦自承
    有上開疏失，復有臺灣省高屏彭地區車輛行車事故鑑定委員
    會意見書、臺灣省車輛行車事故覆議鑑定委員會鑑定覆議意
    見書及國立屏東科技大學車輛工程系車輛行車事故鑑定意見
    書各1 份附卷可參。故被告之過失行為，與被害人之死亡間
    ，有相當因果關係甚明。綜上所述，本案事證已臻明確，被
    告上開犯行，洵堪認定。
三、被告係受巨力道路救援股份有限公司僱用，擔任聯結車司機
    ，於肇事當時係駕駛上開聯結車載運新車執行職務中，此經
    被告自承在卷，則被告上開駕駛聯結車之行為，自屬從事業
    務之行為，其於執行業務之際，因業務上之過失致被害人死
    亡，核其所為，係犯刑法第276 條第2 項之業務過失致人於
    死罪。爰審酌被告身為從事駕駛業務之人，於駕駛車輛時更
    應提高注意，遵守道交通安全規則，以防交通事故之發生，
    竟未履行其注意義務，因未注意車前狀況及兩車併行之間隔
    ，致發生此重大事故，造成被害人傷重不治身亡，所造成之
    損害重大，惟念其犯後坦認犯行，態度良號，且業與被害人
    家屬達成民事和解，賠償被害人家屬之損害，有調解書1 份
    附卷可憑等一切情狀，量處如主文所示之刑。查被告前未曾
    受有期徒刑以上刑之宣告，有臺灣高等法院被告前案紀錄表
    在卷可憑，本件係屬偶發過失犯，況被告於本院審理中已與
    被害人家屬達成民事和解，已如前述，被告經本件偵審程序
    及科刑宣告之教訓，當知警惕，應無再犯之虞，本院認其所
    宣告之刑，以暫不執行為適當，爰併宣告緩刑2 年。
據上論斷，應依刑事訴訟法第299條第1項前段、第273條之1第1
項、第284 條之1 ，刑法第276 條第2 項、第74條第1 款，罰金
罰鍰提高標準條例第1 條前段，判決如主文。
本案經檢察官乙○○到庭執行職務。
中    華    民    國    95    年    4     月    26    日
                  交通法庭  法  官  劉惠娟
以上正本證明與原本無異。
如不服本判決，應於判決送達後10日內，向本院提出上訴狀。
中    華    民    國    95    年    4     月    26    日
                            書記官  陳素徵
附錄本件判決論罪科刑法條：
中華民國刑法第276 條
因過失致人於死者，處2 年以下有期徒刑、拘役或2,000 元以下
罰金。從事業務之人，因業務上之過失犯前項之罪者，處5 年以
下有期徒刑或拘役，得併科3,000 元以下罰金。


司法院資訊處製作；財團法人民間司法改革基金會備份。
